【裁判字號】    99,訴,522
【裁判日期】    991110
【裁判案由】    偽證等
【裁判全文】
臺灣苗栗地方法院刑事判決               99年度訴字第522號
公  訴  人  臺灣苗栗地方法院檢察署檢察官
被      告  庚○○
選任辯護人  江錫麒律師
            張麗琴律師
被      告  乙○○
            壬○○
            己○○
            丁○○
            丑○○
            子○○
            癸○○
            甲○○
            丙○○
            辛○○
            戊○○
上列被告因偽證等案件，經檢察官提起公訴（99年度偵字第1057
、2373號），本院判決如下：
    主  文
庚○○、乙○○、壬○○、己○○共同犯賭博罪，庚○○處罰金
新臺幣參萬元，乙○○處罰金新臺幣貳萬伍仟元，壬○○、己○○各處罰金新臺幣貳萬元，如易服勞役，均以新臺幣壹仟元折算
壹日，扣案如附表一、二所示之物均沒收。
丁○○、丑○○、子○○、癸○○、甲○○、丙○○、辛○○、
戊○○均無罪。
    犯罪事實
一、庚○○為址設於苗栗縣通霄鎮○○里○○鄰○○路82號一、二
    樓「二郎神電子遊戲場」之實際負責人（登記掛名負責人為
    吳淑芬），領有電子遊戲營業級別證經營電子遊戲場業，仍
    基於賭博之犯意，於民國99年1 月3 日起，在為公眾得出入
    之上開場所內擺設電子遊戲機台7PK 機台15台、水果機台11
    台、斯洛機台20台、天豹機台2 台、15轉機台5 台、滿貫大
    亨機台2 台、火車機台主機1 台（分台6 台）、跑馬機台主
    機1 台（分台5 台）、骰寶機台主機1 台（分台6 台）、百
    家樂機台主機1 台（分台8 台）、賓果機台主機1 台（分台
    20台），供不特定顧客賭博財物，復僱用與之具有賭博共同
    犯意聯絡之乙○○、壬○○、己○○，其中為乙○○為現場
    負責人，負責兌換積分卡現金給中獎賭客，壬○○及己○○
    為開分員（小姐），負責開分、洗分及通知現場負責人兌換
    現金予賭客。其賭法為凡參與賭博者，於該遊戲場櫃臺以新
    臺幣（下同）5 元兌換1 枚代幣後，持之以把玩店內電子遊
    戲機台，中獎後由該遊戲場之開分小姐洗分，換成寄分卡，
    再以一比一之比例，由賭客持寄分卡或由開分小姐通知到該
    遊戲場二樓，將前述中獎之分數向現場負責人兌換為等值之
    現金，並由其將兌換後之現金置於檳榔盒中，放在該遊戲場
    二樓之廁所，再由賭客入內取走檳榔盒與其中之現金，以躲
    避警方查緝，如未押中分數則所下賭注即歸二郎神電子遊戲
    場店方贏得，以此方式與賭客蔡兆豐、李勇坤、黃敏龍、鄭
    敬業、蔣長芳等人（均經檢察官依職權為不起訴處分，時間
    、金額均詳附表三）對賭財物。嗣經警方持本院核發之搜索
    票於99年2 月4 日22時30分許，至上址執行搜索，除扣得上
    開電子遊戲機台共100 台責付庚○○代保管外，並扣得機台
    分數表2 張、7PK 客戶資料6 冊、帳冊2 冊、員工名冊（身
    分證影本）3 張、贈分單4 張、發票估價單收據請款單4 張
    、跑馬分數表2 張、水果集支本3 冊、代幣交接簿1 冊、監
    視器主機1 部、帳冊3 冊、員工交接簿1 冊、記帳單2 張，
    及在一樓櫃臺扣得現金7700元、在二樓乙○○身上扣得現金
    7300元，而查知上情。
二、案經苗栗縣警察局通霄分局報告臺灣苗栗地方法院檢察署檢
    察官偵查起訴。
    理  由
壹、證據能力部分
一、按被告以外之人（含證人）於司法警察官或司法警察調查中
    所為之陳述，除符合刑事訴訟法第159 條之2 、同法第159
    條之3 或同法第159 條之5 之例外規定者外，應屬傳聞證據
    ，而不得作為證據，此觀刑事訴訟法第159 條第1 項、第15
    9 條之2 、第159 條之3 及第159 條之5 規定甚明。從而，
    本案證人蔡兆豐、李勇坤、黃敏龍、鄭敬業、蔣長芳及其他
    證人於警詢之證述，既為被告以外之人於審判外之陳述，且
    查無刑事訴訟法第159 條之2 或同法第159 條之3 所規定之
    例外情形，亦為被告庚○○及其辯護人所爭執其證據能力，
    不同意作為證據（99年度訴字第522 號卷〈下稱本院卷〉第
    68頁背面），而無刑事訴訟法第159 條之5 適用，是此部分
    之證述，應無證據能力。
二、復按被告以外之人於審判外之言詞或書面陳述，除法律有規
    定者外，不得做為證據；又按被告以外之人於偵查中向檢察
    官所為之陳述，除顯有不可信之情況者外，得為證據，刑事
    訴訟法第159 條、第159 條之1 第2 項分別定有明文。是偵
    查中被告以外之人向檢察官所為言詞、書面陳述，核其性質
    皆屬「傳聞證據」。檢察官代表國家偵查犯罪、實施公訴，
    基於當事人一方原告之地位，就被告犯罪事實及訴訟條件與
    據以認定證據能力等訴訟程序上之事實，固應善盡舉證責任
    。然因檢察官訊問證人、鑑定人等被告以外之人時，均能遵
    守法律規定而不致違法取供，並令具結，可信性極高，為兼
    顧理論與實務，乃於同法第159 條之1 檢察官於偵查程序取
    得被告以外之人所為陳述，除顯有不可信之情況者外，均有
    證據能力，得為證據。故被告等當事人、代理人、辯護人、
    輔佐人若主張其顯有不可信之情形者，本乎當事人主導證據
    調查原則，自應負舉證責任，否則，被告以外之人向檢察官
    所為之陳述，毋庸另為證明，即得作為認定被告犯罪之證據
    （最高法院96年度臺上字第5684號判決要旨參照）。所謂顯
    有不可信之情況，應審酌被告以外之人於陳述時之外在環境
    及情況，例如陳述時之心理狀況、有無受到外力干擾等，以
    為判斷之依據（最高法院97年度臺上字第1653號判決要旨參
    照）。從而，本件證人蔡兆豐、李勇坤、黃敏龍、鄭敬業、
    蔣長芳等人於偵訊之證述，及被告丁○○、丑○○、子○○
    、癸○○、甲○○、丙○○、辛○○以證人身份於偵訊之證
    述，乃於檢察官訊問時，經告以具結義務及偽證處罰後，命
    其朗讀結文後具結後，以證人之身分所為之陳述，並於訊畢
    交付閱覽而經其簽名，其既係於負擔偽證罪之處罰心理下，
    並以具結擔保其供述之真實性，且無受其他不當外力干擾之
    情形證述，依前揭說明，自具有證據能力，得為證據。又證
    人蔡兆豐、李勇坤、黃敏龍、鄭敬業、蔣長芳則經原聲請傳
    喚到庭進行交互詰問之被告庚○○及其辯護人加以捨棄傳喚
    （本院卷第80頁），附此敘明。
三、再按被告以外之人於審判外之言詞或書面陳述，除法律有規
    定者外，不得作為證據。又按被告以外之人於審判外之陳述
    ，雖不符合同法第159 條之1 至第159 條之4 之規定，但經
    當事人於審判程序同意作為證據，法院審酌該言詞陳述或書
    面陳述作成時之情況，認為適當者，亦得為證據；當事人、
    代理人或辯護人於法院調查證據時，知有第159 條第1 項不
    得為證據之情形，而未於言詞辯論終結前聲明異議者，視為
    有前項之同意，刑事訴訟法第159 條第1 項及第159 條之5
    分別定有明文。次查傳聞法則之重要理論依據，在於傳聞證
    據未經當事人之反對詰問予以核實，乃予排斥，惟若當事人
    已放棄對原供述人之反對詰問權，於法院審判時表明同意該
    等傳聞證據可作為證據，或傳聞證據之情形，而未於言詞辯
    論終結前聲明異議者，基於證據資料愈豐富，愈有助於真實
    發現之理念，並貫徹刑事訴訟法修法加重當事人進行主義之
    精神，確認當事人對於證據能力有處分權之制度，傳聞證據
    經當事人同意作為證據，法院認為適當者，亦得為證據。經
    查：本院認定事實所引用之下列其他證據，雖有屬傳聞證據
    ，惟均經當事人於本院準備程序中表示對於各該證據之證據
    能力均不爭執（本院卷第68頁），另經本院於審理中一一踐
    行「告以要旨」程序，當事人於知悉上開證據係審判外陳述
    之情形下，對於各該證據亦均表示「沒有意見」，或僅就上
    開證據是否真實表示意見，且迄至言詞辯論終結前未再聲明
    異議（本院卷第125 頁以下），本院審酌此等證據資料製作
    時之情況，尚無違法不當及證明力明顯過低之瑕疵，認為以
    之作為證據應屬適當，故揆諸前開規定，應認均具有證據能
    力。
四、至於卷附相關照片，為攝錄實物形貌而形成之圖像，乃係以
    科學、機械之方式，對於當時狀況所為忠實且正確之記錄，
    並非人類意思表達之言詞或書面陳述，不含供述要素，且係
    為保全拍攝當時該物品或現象所呈現之情景，於證據方法而
    言，具有與該物品或現象相同之效用，乃屬物證之一種，性
    質上應屬於非供述證據，無傳聞法則之適用，當不在刑事訴
    訟法第159 條第1 項規定「被告以外之人於審判外之言詞或
    書面陳述」之範圍內，自無傳聞法則之適用（最高法院97年
    度臺上字第3854號、98年度臺上2635號判決意旨參照），又
    上開證據均非實施刑事訴訟程序之公務員因違背法定程序而
    取得，且與本案待證事實具有自然之關連性，亦有證據能力
    。
五、末按扣案之電子遊戲機台100 台、機台分數表2 張、7PK 客
    戶資料6 冊、帳冊2 冊、員工名冊（身分證影本）3 張、贈
    分單4 張、發票估價單收據請款單4 張、跑馬分數表2 張、
    水果集支本3 冊、代幣交接簿1 冊、監視器主機1 部、帳冊
    3 冊、員工交接簿1 冊、記帳單2 張及現金7700元、7300元
    ，均係以物件之存在及其呈現之狀態為證據資料，性質上非
    屬供述證據，無傳聞法則之適用，且與本案具有關聯性，而
    上開物證經偵辦員警依法定程序合法搜索扣得，當具有證據
    能力。
貳、有罪部分
一、認定犯罪事實所憑之證據及理由：
    訊據被告庚○○坦承為二郎神電子遊藝場之實際負責人，被
    告乙○○坦承為現場負責人，被告壬○○、己○○坦承為開
    分員，惟均否認有何賭博犯行，而均供稱二郎神電子遊藝場
    之電子遊戲機台純供客人把玩娛樂，並無中獎分數可兌換現
    金之情事。經查：
（一）警方持本院核發之搜索票於99年2 月4 日22時30分許，至
      苗栗縣通霄鎮○○里○○鄰○○路82號一、二樓「二郎神電
      子遊戲場」執行搜索，而搜索當時被告庚○○、乙○○、
      壬○○、己○○均在現場工作，警方並扣得電子遊戲機台
      共100 台、機台分數表2 張、7PK 客戶資料6 冊、帳冊2
      冊、員工名冊（身分證影本）3 張、贈分單4 張、發票估
      價單收據請款單4 張、跑馬分數表2 張、水果集支本3 冊
      、代幣交接簿1 冊、監視器主機1 部、帳冊3 冊、員工交
      接簿1 冊、記帳單2 張，及現金7700元、7300元等物之事
      實，有本院搜索票、苗栗縣警察局搜索扣押筆錄、扣押物
      品目錄表、現場照片11張在卷可憑（99年度偵字第1057號
      卷〈下稱偵卷〉一第12頁、第13至14頁、第16至18頁、第
      19至29頁），且為被告庚○○、乙○○、壬○○、己○○
      所自承，應堪認定。又該電子遊戲場領有合格有效之營利
      事業登記證，有苗栗縣政府電子遊戲場業營業級別證存卷
      可佐（偵卷一第11頁），而登記掛名負責人為吳淑芬，被
      告庚○○為實際負責人，被告乙○○為現場負責人，被告
      壬○○、己○○為開分員等情，亦為被告庚○○等4 人所
      不爭執（本院卷第69頁背面之不爭執事項一、）。且參酌
      被告乙○○於審理中亦自承：7PK 資料、客戶中獎名冊均
      在其車上找到，這些資料只由其保管；其上班時只有開分
      小姐在場，並無其他男性工作人員（本院卷第127 頁背面
      ）；被告己○○於審理中亦自承：平常二郎神電子遊戲場
      有兩位開分員，乙○○在現場負責；庚○○每個禮拜只來
      一、兩次；辦公室在二樓，其只有打卡時才會進去（本院
      卷第128 頁背面至129 頁背面），則上開事實應均可認定
      。
（二）至於被告庚○○等4 人雖均否認二郎神電子遊戲場有何為
      賭客將中獎分數兌換為現金之情事，然依證人即賭客蔡兆
      豐於偵查中證稱：「（你在遊藝場，總共洗分換現金幾次
      ？）換4 次，1 月10日、1 月12日、1 月14日、1 月16日
      共換4 次，分別最少4 千元，最多5 千3 百元。」、「（
      你都是完哪種機台？）7PK 樸克牌。」、「（洗分以後如
      何換錢？）告訴開分小姐，他會告訴經理，經理會去辦公
      室拿錢，錢會放在檳榔盒，檳榔盒放在二樓的廁所，經理
      會叫我去拿錢。」、「（你怎麼知道那邊可以換錢的？）
      我一開始不曉得，是裡面的幹部告訴我的，說裡面可以換
      錢。」等語（99年度他字第178 號卷〈下稱他卷〉一第45
      至47頁）。證人即賭客李勇坤於偵查中證稱：「（今年2
      月1 日到2 月2 日這段期間有無到二郎神電子遊戲場玩機
      台？玩哪種機台？）2 月1 日11點多去，玩到隔天凌晨5
      點49分左右離開，我玩7PK 。」、「（有無中獎？）有，
      中2 次，第1 次2 月2 日3 點多，中鐵支4 千分，快到5
      點得時候中了小柳，中了9 千6 百分，2 次紅包都是2 百
      分。」、「（你後來如何洗分換錢的？）小姐幫我清掉以
      後，就用寄分卡，我走出門口，小姐又把我叫回來，一個
      男人帶我上二樓，我寄分卡交給那個男生，那個男生進2
      樓辦公室，我在那邊等，他拿檳榔盒裝錢，拿到廁所去，
      叫我去拿，我就去廁所拿錢，總共13400 元。」、「（警
      方也有給你兌換過程的錄影帶，是否你中獎換錢的過程？
      ）是的。」等語（他卷二第14至15頁）。證人即賭客黃敏
      龍於偵查中證稱：「（你在二郎神店內，在2 月1 日、3
      日玩什麼機台？）超悟空及跑馬。」、「（如何兌換的？
      ）2 月1 日先洗分，再拿卡，中了約2 、3 千左右，寄分
      卡拿給我，警方給我指認的相片是乙○○，就去他的辦公
      室，把錢放在檳榔盒內，檳榔盒放在廁所裡，就我進去廁
      所裡拿，我有拿到錢。當天幫我洗分的我忘記，警方給我
      指認的照片，是女的，我不知道他叫什麼名。」、「（你
      2 月3 日如何換錢的？）過程一樣。換了2 次〈含2 月1
      日〉，總共約1 萬1 千還是1 萬3 千左右。」等語（他卷
      二第28至30頁）。證人即賭客鄭敬業於偵查中證稱：「（
      2 月3 日、2 日都有中獎？）是的。」、「（如何兌換的
      ？）2 月2 日我中了5 千多分，先洗分，再換成寄分卡，
      要走時去櫃臺，把寄分卡拿給櫃臺換現金，後來寄分卡交
      給櫃臺小姐，小姐叫我去二樓，二樓樓梯等，等幹部經理
      下來，幹部經理叫我去廁所裡面拿，有2 次，第1 次是5
      千元，第2 次是3 千8 百元，放在檳榔盒裡面。」、「（
      警方有把你兌換過程的錄影帶播給你看，且有做成紀錄，
      是否實在？）實在。」等語（他卷二第92至94頁）。證人
      即賭客蔣長芳於偵查中證稱：「（當天有無中獎？）有中
      獎，中了100 、200 分附近，到底中了幾分我忘記了，我
      就拿代幣去櫃臺換寄分卡，把寄分卡交給櫃臺小姐，小姐
      到二樓的辦公室，可能去換錢，把錢放在檳榔盒裡面，在
      放到廁所裡面，我再進去廁所裡面拿，當天拿了約1 千、
      2 千元。」、「（2 月3 日呢？）我真的不記得中了多少
      ，但兌換情形是一樣的。」等語（他卷二第184 至186 頁
      ）。
（三）是由以上證人即賭客蔡兆豐、李勇坤、黃敏龍、鄭敬業、
      蔣長芳等人於偵查中之證述可知，其等均以中獎分數由開
      分員（小姐）換算成計分卡，其等自行或由開分員（小姐
      ）再通知現場負責人，其等即上遊戲場二樓等待，由現場
      負責人通知後，再進入廁所取走檳榔盒與其中之現金，以
      此方式將中獎分數兌換為現金帶回。再參諸被告乙○○於
      審理中亦自承：99年1 月3 日當天開始在二郎神電子遊戲
      場工作；7PK 資料、客戶中獎名冊均在其車上找到，這些
      資料只由其保管；其上班時只有開分小姐在場，並無其他
      男性工作人員等語（本院卷第127 頁背面）。被告壬○○
      於審理中亦自承：99年1 月3 日當天開始在二郎神電子遊
      戲場工作；每個月薪水2 萬元出頭；工作時間為早上8 點
      到，有時候到下午4 點有時候到晚上12點等語（本院卷第
      128 頁）。被告己○○於審理中亦自承：99年1 月3 日當
      天開始在二郎神電子遊戲場工作；薪水為2 萬元出頭；當
      天只有其跟壬○○兩個開分員在上班；平常二郎神電子遊
      戲場有兩位開分員，乙○○在現場負責；庚○○每個禮拜
      只來一、兩次；辦公室在二樓，其只有打卡時才會進去等
      語（本院卷第128 頁背面至129 頁背面）。綜上以觀，則
      被告乙○○為現場負責人，負責兌換積分卡現金給中獎賭
      客，被告壬○○及己○○為開分員，負責開分、洗分及通
      知被告乙○○兌換現金予賭客之事實應均可認定。至於被
      告庚○○部分，其身為二郎神電子遊戲場實際負責人，承
      擔上開遊戲場之盈虧，被告乙○○、壬○○、己○○僅係
      受雇員工，領取固定月薪，收入不因遊戲場業績優劣而異
      ，倘非得到被告庚○○指示、授權，被告乙○○、壬○○
      、己○○等人豈有可能在無利可圖之情況下，擅自為客人
      兌換現金，致危害自己之工作機會與被告庚○○合法經營
      電子遊藝場之權益？由是觀之，被告庚○○與被告乙○○
      、壬○○、己○○間有賭博之犯意聯絡及行為分擔，實毫
      無疑問。
（四）綜上各節所述，本案事證已臻明確，被告庚○○、乙○○
      、壬○○、己○○否認犯罪所持辯解則非可採，其等賭博
      之犯行均堪認定，應依法論科。
二、論罪科刑之理由：
（一）核被告庚○○、乙○○、壬○○、己○○4 人所為，均係
      犯刑法第266 條第1 項前段之在公眾得出入之場所賭博罪
      。其4 人均係基於單一之決意，在密切接近之一定時、地
      ，持續實行賭博之多次行為，依社會客觀通念，堪認符合
      一個反覆、延續性之行為觀念，在刑法評價上，應各僅成
      立「集合犯」之包括一罪。其4 人就前述賭博犯行，互有
      犯意聯絡及行為分擔，均應依刑法第28條之規定，論以共
      同正犯。
（二）審酌被告庚○○有賭博、違反麻醉藥品管理條例等前科，
      被告乙○○、壬○○、己○○均無犯罪紀錄，有臺灣高等
      法院被告前案紀錄表可查，被告庚○○為上開遊戲場實際
      負責人，以擺設電子遊戲機台供客人把玩之方式與人賭博
      ，亦為最終獲利者，被告乙○○、壬○○、己○○僅為領
      取固定月薪之受雇員工，被告乙○○以現場管理、兌換現
      金，被告壬○○、己○○以為客人開分、洗分之行為參與
      賭博行為，本案藉合法電子遊戲場外觀經營賭博，對社會
      善良風氣及參與賭博者家庭經濟狀況所生之危害，再參酌
      其等之智識程度、生活狀況等一切情狀，爰分別量處如主
      文所示之刑，並諭知易服勞役之折算標準，以符罪刑相當
      原則。
（三）扣案如附表一所示之物，編號1 為當場賭博之器具，而編
      號2 為在兌換籌碼處之財物，業據被告壬○○於審理中供
      承在卷（本院卷第128 頁），均應依刑法第266 條第2 項
      規定宣告沒收；如附表二所示之物，業據被告庚○○於審
      理中自承為其所有（本院卷第127 頁），且為上開遊戲場
      內供犯罪所用之物品，爰依刑法第38條第1 項第2 款規定
      宣告沒收，並基於共犯責任共同之法理，亦對被告乙○○
      、壬○○、己○○宣告沒收。至於另外扣得之現金7300元
      ，係在二樓乙○○身上查獲，為其私人所有之財物，業據
      被告乙○○於審理中供述在卷（本院卷第127 頁背面），
      且並無證據足認與本案犯罪相關，故無從宣告沒收，宜由
      檢察官另行依法處理。
參、不另為無罪諭知部分
一、公訴意旨另以：被告庚○○、乙○○、壬○○、己○○4 人
    共同經營本件賭博性電玩店，以固定店面，設置電子遊戲機
    台取代農業社會單純人工，以便吸引不特定之大量賭客前來
    賭玩，並以設置大量之賭博性電子遊戲機台方式，以求同時
    間能吸引大量賭客前來賭玩之方式，以便一方面能降低營業
    成本，一方面又能賺取暴利，是可認被告庚○○等4 人顯有
    「意圖營利」之行為。故認被告庚○○等4 人，尚涉犯刑法
    第268 條意圖營利供給賭博場所及意圖營利聚眾賭博罪嫌等
    語。
二、按犯罪事實應依證據認定之，無證據不得認定犯罪事實。又
    不能證明被告犯罪者，應諭知無罪之判決，刑事訴訟法第15
    4 條第2 項、第301 條第1 項分別定有明文。經查：
（一）檢察官雖以刑法第268 條之規定，係以「意圖營利」為要
      件，而非以獲得利益為要件，屬於行為犯，而非結果犯。
      只要行為人有營利之意圖而供給賭博場所或聚眾賭博即可
      構成，不以必然獲得利益為要件。而長時間擺設大量之賭
      博性電子遊戲機台於公共得出入之商店，須要負擔提供營
      業場所讓賭客來賭玩之開店費用、僱用員工之費用及購買
      、維護賭博性電子遊戲機台之費用等大量開銷，須具有相
      當數量之成本，所費不貲，其開店之意圖本質上即在於意
      圖賺取利益。又因時代進步，以電腦化、機械化、標準化
      、規格化、連鎖化、大量化之方式經營工、商，捨棄農業
      社會單純人工之笨拙方式，將本求利，錙銖必爭，乃現今
      社會普遍現象，其目的在於薄利多銷、擴大佔有市場、節
      省人工、賺取鉅大利益。賭博性電玩之經營者亦然，足認
      被告庚○○等4 人顯有「意圖營利」之行為。
（二）經查，本件檢察官雖認被告庚○○等4 人另共同涉犯有刑
      法第268 條之意圖營利供給賭博場所及聚眾賭博等罪嫌，
      然關於被告庚○○等4 人究係如何基於營利之意圖而供給
      賭博場所或聚眾賭博，及有何相關具體事證足資認定被告
      庚○○等4 人有此意圖，並未見檢察官有具體指出，難認
      檢察官已盡其舉證證明被告庚○○等4 人此部分犯罪之責
      任。檢察官固又指稱：電動賭博機具內部IC程式可人為操
      控賠率，經營者自由操控，顯占贏面，可獲高利，故被告
      庚○○等4 人有營利意圖甚明等語，惟扣案之電子遊戲機
      台內部IC程式設定之輸贏機率是否明顯有利於經營者，未
      據檢察官提出任何確切證據加以佐證；以證人蔡兆豐、李
      勇坤、黃敏龍、鄭敬業、蔣長芳等人於偵查中之證述觀之
      ，亦無從為此一認定；況即便依電子遊戲機台之設計，經
      營者長期之勝率較高，每次賭博輸贏之或然率仍屬不確定
      ，換言之，並不失賭博射倖性之特徵，故被告庚○○等4
      人縱有營利之意圖，亦係藉「賭博行為」本身營利，非以
      供給賭博場所或聚眾賭博等「賭博媒介行為」營利，如此
      亦難以刑法第268 條之罪責相繩。
（三）此外，以擺設電動賭博機具與不特定賭客賭博財物之方式
      為賭博之行為者，我國審判實務於修法刪除常業賭博罪前
      ，即未曾以刑法第268 條前段之意圖營利供給賭博場所罪
      與同條後段之意圖營利聚眾賭博罪論處，蓋在刑法第268
      條犯罪構成要件均未曾改變之情況下，以擺設電動賭博機
      具方式為賭博之行為，在修法刪除常業賭博罪前，既不論
      以刑法第268 條前段之意圖營利供給賭博場所罪與同條後
      段之意圖營利聚眾賭博罪，則在修法刪除常業賭博罪後，
      當亦無從逕行改論以刑法第268 條前段之意圖營利供給賭
      博場所罪與同條後段之意圖營利聚眾賭博罪之餘地。次按
      刑法第268 條以意圖營利，供給賭博場所或聚眾賭博為構
      成要件，係分別對「提供賭博場所供人賭博」藉以營利、
      或「邀聚不特定之多數人聚賭」藉以營利等非難性較高之
      「賭博媒介行為」所設之處罰規定；如係參與賭博財物之
      行為，因其賭博場所之不同，及行為人是否有以賭博為常
      業之情形不同，其非難性各異，法律依據其賭博行為之態
      樣，分別在社會秩序維護法第84條、刑法第266 條第1 項
      （普通賭博罪）、第267 條（常業賭博罪，業經立法通過
      並經總統公布生效，自95年7 月1 日起廢除），對參與賭
      博財物之行為人設有行政罰或刑罰等不同之處罰規定，易
      言之，刑法第268 條規定之圖利供給賭博場所或聚眾賭博
      罪，行為人所圖得之利益，應係「供給賭博場所」、「聚
      眾賭博」之犯罪構成要件行為所獲取之直接對價，至於參
      與賭博之財物輸贏，繫於賭博行為本身之射倖性質，並非
      刑法第268 條所規定之「意圖營利」，且任何場所之賭博
      參與者莫不希望贏取財物，尚不能以參與賭博之行為人，
      主觀上有參與賭博贏取財物之意圖，客觀上並有允許他人
      至其提供之場所賭博財物之行為，即認其行為該當刑法第
      268 條之罪。是圖利供給賭博場所、聚眾賭博罪之成立，
      行為人須有意圖營利之犯意始克成立，而所謂意圖營利，
      係指藉以賺取經濟上之利益，即俗稱之抽頭而言（無參與
      對賭之特徵），苟行為人賭博之目的係圖藉贏得財物，則
      非此所謂之意圖營利（臺灣高等法院臺中分院97年度上易
      字第1972號、98年度上易字第1186、1224、1710、1690、
      1804等多號判決意旨參照）。
（四）本案被告庚○○等4 人就上開犯罪間，基於犯意聯絡及行
      為分擔，在苗栗縣通霄鎮○○里○○鄰○○路82號一、二樓
      「二郎神電子遊戲場」之公眾得出入之場所，擺設電子遊
      戲機台，並以該電子遊戲機台充作電動賭博機具，係以該
      機器代替店方，與人在公眾得出入之場所賭博，縱依該機
      器之設計結構，店方之勝率較高（此均為到場參與對賭之
      賭客所明知），惟其輸贏之或然率仍屬不確定（此即為賭
      之本質），其性質係以該機器代替店方，與人在公眾得出
      入之場所賭博財物，與意圖營利供給賭博場所或聚眾賭博
      ，由他人賭博不同，且被告庚○○等4 人擺設電動賭博機
      具供人玩樂，仍係憑偶然之事實以決定財物之得喪，並無
      何從中抽取金錢圖利之情形。即在本案中，被告庚○○等
      4 人雖有利用賭博性電子遊戲機台與他人賭博財物之犯行
      ，但純係利用扣案之電子遊戲機台與客人對賭，並未另向
      客人以計時或收取場地費或抽頭費等方式收費，則被告庚○○等4 人顯係利用賭博性電子遊戲機台不確定之輸贏機
      率，與不特定之賭客賭博財物，並以該賭博性電子遊戲機
      台出現之偶然事實決定勝負，性質上係利用賭博性電子遊
      戲機台，與不特定之賭客對賭，被告庚○○等4 人本身即
      具賭客之身分，而屬普通賭博罪之對向犯（而刑法第268
      條之意圖營利，供給賭博場所及聚眾賭博罪部分，則非屬
      對向犯），並非另有就「提供賭博場所」或「聚眾賭博」
      之行為，得有具體之利益對價，自與刑法第268 條之圖利
      供給賭場罪及圖利聚眾賭博罪之犯罪構成要件不合，尚無
      從以此相繩，就此部分依法原應為被告庚○○等4 人無罪
      之諭知，惟檢察官認被告庚○○等4 人此部分之罪嫌，與
      上開經本院論罪科刑部分，有想像競合犯之裁判上一罪關
      係，爰均不另為無罪之諭知。
肆、無罪部分
一、公訴意旨略以：被告丁○○、丑○○、子○○、癸○○、甲○○、丙○○、辛○○、戊○○等賭客，均有以前述之方式
    ，分別於如附表四所示之時間在二郎神電子遊戲場內，把玩
    電子遊戲機台而為賭博行為，因認其等均涉犯刑法第266 條
    第1 項前段之賭博罪嫌。此外，被告丁○○、丑○○、子○○、癸○○、甲○○、丙○○、辛○○等人，尚分別於附表
    五所示之時間，於臺灣苗栗地方法院檢察署檢察官偵訊中，
    除為被告外，同時具有證人之身分，業經該署檢察官告以拒
    絕證言權、偽證罪之處罰後並命其朗讀結文後具結，明知二
    郎神電子遊戲場業者涉及以前揭比例兌換新臺幣現金之賭博
    情節之案情重要關係事項，卻故意為虛偽不實之陳述，均結
    證略以：未以中獎之分數兌換成等值現金云云，而均涉有刑
    法第168 條之偽證罪嫌。
二、按犯罪事實應依證據認定之，無證據不得認定犯罪事實；不
    能證明被告犯罪或其行為不罰者，應諭知無罪之判決，刑事
    訴訟法第154 條第2 項、第301 條第1 項分別定有明文。又
    認定不利於被告之事實，須依積極證據，苟積極證據不足為
    不利於被告事實之認定時，即應為有利於被告之認定，更不
    必有何有利之證據。另按事實之認定，應憑證據，如未能發
    現相當證據，或證據不足以證明，自不能以推測或擬制之方
    法，以為裁判基礎；又認定犯罪事實，所憑之證據，雖不以
    直接證據為限，間接證據亦包括在內，然無論直接或間接證
    據，其為訴訟上之證明，須於通常一般之人均不致於有所懷
    疑，而得確信其為真實之程度者，始得據之為有罪之認定，
    倘其證明尚未達到此一程度，而有合理性懷疑之存在時，即
    無從為有罪之認定，此有最高法院30年上字第816 號、40年
    臺上字第86號、30年上字第1831號、76年臺上字第4986號判
    例意旨可資參照。次按事實審法院對於證據之取捨，依法雖
    有自由判斷之權，然積極證據不足證明犯罪事實時，被告之
    抗辯或反證縱屬虛偽，仍不能以此資為積極證據應予採信之
    理由，此有最高法院30年上字第482 號判例要旨參照。再按
    刑事訴訟法第161 條已於91年2 月8 日修正公布，其第1 項
    規定，檢察官就被告犯罪事實，應負舉證責任，並指出證明
    之方法。因此，檢察官對於起訴之犯罪事實，應負提出證據
    及說服之實質舉證責任。倘其所提出之證據，不足為被告有
    罪之積極證明，或其指出證明之方法，無從說服法院以形成
    被告有罪之心證，基於無罪推定之原則，自應為被告無罪判
    決之諭知，此有最高法院92年臺上字第128 號判例意旨參照
    。
三、訊據被告丁○○、丑○○、子○○、癸○○、甲○○、丙○○、辛○○等人，均堅詞否認有何刑法第266 條第1 項前段
    之賭博、第168 條之偽證罪嫌，均供稱：其等雖有於如附表
    四所示之時間在二郎神電子遊戲場內，把玩電子遊戲機台，
    然並無將中獎之分數兌換成現金，其等僅是單純把玩，警詢
    及偵查中其等均為如此陳述，並無明知為不實而為虛偽陳述
    等語。被告戊○○則均堅詞否認有何刑法第266 條第1 項前
    段之賭博罪嫌，供稱：其雖有於如附表四所示之時間在二郎
    神電子遊戲場內，把玩電子遊戲機台，然並無將中獎之分數
    兌換成現金，其僅是單純把玩等語。經查：
（一）檢察官雖以有關中獎分數得以兌換現金之情節，業據證人
      即賭客蔡兆豐、李勇坤、黃敏龍、鄭敬業及蔣長芳等人之
      證述在卷足憑，並有兌換過程之監視錄影畫面、上開電子
      遊戲機台、機台分數表2 張、7PK 客戶資料6 冊、帳冊2
      冊、員工名冊（身分證影本）3 張、贈分單4 張、發票估
      價單收據請款單4 張、跑馬分數表2 張、水果集支本3 冊
      、代幣交接簿1 冊、監視器主機1 部、帳冊3 冊、員工交
      接簿1 冊、記帳單2 張及現金7700元、7300元等可參，而
      被告即賭客丁○○、丑○○、子○○、癸○○、甲○○、
      丙○○、辛○○、戊○○，雖否認有以計分卡兌換現金之
      賭博犯行，惟其等之賭博兌換現金過程，均有監視錄影畫
      面光碟在卷，並均有會員名冊、帳冊紀錄在卷可資佐證，
      其等空言否認賭博犯行，自無足採信。另外，被告丁○○
      、丑○○、子○○、癸○○、甲○○、丙○○、辛○○涉
      嫌偽證部分，其等雖否認偽證犯行，然均有本署偵訊筆錄
      及上開兌換賭資過程資料在卷可稽，此部分亦事證明確，
      罪嫌可以認定。
（二）然按偽證罪之構成，以於執行審判職務之公署或於檢察官
      偵查時對於案情有重要關係之事項，供前或供後具結，而
      為虛偽之陳述為要件，所謂虛偽之陳述，係指與案件之真
      正事實相悖，而足以陷偵查或審判於錯誤之危險者而言（
      最高法院69年臺上字第2427號判例意旨參照）；又按刑法
      第168 條之偽證罪，以於案情有重要關係之事項，故意為
      虛偽之陳述為構成要件，如非於案情有重要關係之事項，
      故意為虛偽之陳述，固與該條規定不合，即對於案情有重
      要之關係之事項所述不實，而非出於故意者，仍難以偽證
      罪論（最高法院30年上字第2032號判例意旨參照）。從而
      ，被告丁○○等人是否構成賭博、偽證罪責，其共同前提
      均係被告丁○○等人於二郎神電子遊戲場內，把玩電子遊
      戲機台時，究竟有無向該遊戲場之員工將中獎之分數兌換
      成現金之行為。
（三）關於該爭點，證人即賭客蔡兆豐、李勇坤、黃敏龍、鄭敬
      業及蔣長芳等人，於偵查中雖均證述其等如何將中獎之分
      數兌換成現金之過程在卷，然觀察其等證述之內容，係有
      關其「自身」如何將中獎分數兌換成現金之情節，至多僅
      能證明二郎神電子遊戲場之員工確有為客戶將中獎分數兌
      換現金之賭博犯行，尚不能憑此證明「他人」即被告丁○○、丑○○、子○○、癸○○、甲○○、丙○○、辛○○
      、戊○○等人，亦有以計分卡兌換現金之賭博犯行，此點
      必須先予辨明。又扣案之上開電子遊戲機台、機台分數表
      2 張、7PK 客戶資料6 冊、帳冊2 冊、員工名冊（身分證
      影本）3 張、贈分單4 張、發票估價單收據請款單4 張、
      跑馬分數表2 張、水果集支本3 冊、代幣交接簿1 冊、監
      視器主機1 部、帳冊3 冊、員工交接簿1 冊、記帳單2 張
      及現金7700元、7300元等，均係以物件之存在及其呈現之
      狀態為證據資料，同上說明，至多亦僅能證明二郎神電子
      遊戲場之員工確有為「某些」客戶將中獎分數兌換現金之
      賭博犯行，尚不能憑此證明被告丁○○等人確有以計分卡
      兌換現金之賭博犯行。
（四）至於檢察官雖以被告丁○○等人之賭博兌換現金過程，均
      有監視錄影畫面光碟在卷，然查，經本院當庭勘驗丁○○
      部分之結果如下（本院卷第94頁背面至第96頁）：
1.第13號鏡頭：
 （1）拍攝角度：該遊藝場內一樓櫃臺周圍景象
 （2）時間：00時20分02秒至00時21分02秒
 （3）其內容：子○○先在櫃臺附近行走，後走至丁○○旁邊椅
              子坐下，兩人似有交談，丁○○交付不明物品與
              子○○，子○○離開座位後，向一位身穿白色襯
              衫之男子攀談後上樓。
2.第24號鏡頭：
 （1）拍攝角度：遊藝場內之景象
 （2）時間：00時20分23秒至00時20分52秒
 （3）其內容：於畫面右下方，子○○自丁○○手中拿取計分卡
              ，並於手中計算張數後，離開座位。
3.第42號鏡頭：
 （1）拍攝角度：二樓樓梯口
 （2）時間：00時21分02秒至00時21分15秒
 （3）其內容：子○○自一樓上至二樓之情狀。
4.第31號鏡頭：
 （1）拍攝角度：二樓辦公室前之景象
 （2）時間：00時21分08秒至00時22分26秒
 （3）其內容：子○○在遊藝場大廳等候乙○○，乙○○自辦公
              室出來後一同離開。
5.第42號鏡頭：
 （1）拍攝角度：二樓樓梯口
 （2）時間：00時22分22秒至00時22分28秒
 （3）其內容：子○○手拿香菸自錄影畫面右下方走向左下方。
              （無法確認房間位置）
6.第42號鏡頭：
 （1）拍攝角度：二樓樓梯口
 （2）時間：00時23分40秒至00時24分04秒
 （3）其內容：子○○自錄影右下方手拿香菸下樓之情狀。
7.第13號鏡頭：
 （1）拍攝角度：該遊藝場內一樓櫃臺周圍景象
 （2）時間：00時23分55秒至00時25分37秒
 （3）其內容：子○○下樓後，走向丁○○，並坐在其旁邊，約
              莫兩分鐘後，兩人起身一同離開遊藝場。
      是由以上當庭勘驗之內容可知，該監視錄影畫面光碟拍攝
      過程並非單一鏡頭連續拍攝，而係剪接二郎神電子遊戲場
      店內之各處攝影機拍攝結果之片段串接而成，攝影機拍攝
      畫面分別為一樓櫃臺周圍景象、一樓景象、二樓樓梯口、
      二樓辦公室前之景象，而拍攝之內容則詳上勘驗筆錄所示
      。然拍攝畫面均未涵蓋該遊戲場二樓廁所之部分，則被告
      丁○○、子○○是否有進入該廁所，尚無從證明，更遑論
      檢察官所認定由賭客持寄分卡到該遊戲場二樓將中獎之分
      數向員工乙○○等兌換為等值之現金，並由乙○○等將兌
      換後之現金置於檳榔盒或香煙盒中，放在該遊戲場二樓之
      廁所，再由賭客入內取走檳榔盒與其中之現金，即所謂賭
      博兌換現金之過程，同屬無法證明。
（五）在經本院當庭勘驗戊○○部分監視錄影畫面光碟之結果如
      下（本院卷第96頁背面至第98頁）：
1.第24號鏡頭：
 （1）拍攝角度：遊藝場內之景象
 （2）時間：22時55分23秒至22時55分54秒
 （3）其內容：戊○○在遊藝場內行走觀望之情狀。
2.第13號鏡頭：
 （1）拍攝角度：該遊藝場內一樓櫃臺周圍景象
 （2）時間：22時55分41秒至22時56分01秒
 （3）其內容：戊○○見乙○○上樓後，亦隨之上樓之情狀。
3.第42號鏡頭：
 （1）拍攝角度：二樓樓梯口
 （2）時間：22時55分56秒至22時56分24秒
 （3）其內容：乙○○上樓後，約莫1 分鐘後，即見戊○○上樓
              之情狀。
4. 第31號鏡頭：
 （1）拍攝角度：二樓辦公室前之景象
 （2）時間：22時56分17秒至22時56分39秒
 （3）其內容：乙○○進入遊藝場大廳旁之辦公室之情狀。
5. 第42號鏡頭：
 （1）拍攝角度：二樓樓梯口
 （2）時間：22時56分21秒至22時57分24秒
 （3）其內容：戊○○在二樓玄關處抽煙並觀看該處盆栽之情狀
              。
6. 第31號鏡頭：
 （1）拍攝角度：二樓辦公室前之景象
 （2）時間：22時56分33秒至22時58分28秒
 （3）其內容：乙○○自遊藝場大廳之辦公室走出，戊○○見余
              承奕走出後，亦循乙○○離開方向走去。
7. 第42號鏡頭：
 （1）拍攝角度：二樓樓梯口
 （2）時間：22時57分50秒至22時59分09秒
 （3）其內容：乙○○自錄影畫面右下方走向畫面左下方後，孫
              立彬即自左下方走出並下樓，乙○○隨即自左下
              方走出下樓。（畫面顯示戊○○手中並無拿取物
              品）
8. 第13號鏡頭：
 （1）拍攝角度：該遊藝場內一樓櫃臺周圍景象
 （2）時間：22時59分09秒至22時59分23秒
 （3）其內容：戊○○下樓後，乙○○走在其後方之情狀。
9. 第11號鏡頭：
 （1）拍攝角度：遊藝場一樓大門外之景象
 （2）時間：22時59分29秒至22時59分37秒
 （3）其內容：戊○○離開遊藝場之情狀。
      是由以上當庭勘驗之內容可知，該監視錄影畫面光碟拍攝
      過程並非單一鏡頭連續拍攝，而係剪接二郎神電子遊戲場
      店內之各處攝影機拍攝結果之片段串接而成，攝影機拍攝
      畫面分別為一樓櫃臺周圍景象、一樓景象、二樓樓梯口、
      二樓辦公室前之景象、一樓大門外之景象，而拍攝之內容
      則詳上勘驗筆錄所示。然拍攝畫面均未涵蓋該遊戲場二樓
      廁所之部分，則被告戊○○是否有進入該廁所，尚無從證
      明，更遑論檢察官所認定由賭客持寄分卡到該遊戲場二樓
      將中獎之分數向員工乙○○等兌換為等值之現金，並由乙○○等將兌換後之現金置於檳榔盒或香煙盒中，放在該遊
      戲場二樓之廁所，再由賭客入內取走檳榔盒與其中之現金
      ，即所謂賭博兌換現金之過程，同屬無法證明。而有關其
      他被告部分之監視錄影畫面光碟，因製作方法及剪接模式
      均相一致，被告、辯護人及檢察官亦表示沒有逐一勘驗之
      必要，是亦無法從監視錄影畫面，證明其他被告確有以中
      獎分數兌換現金之行為。
（六）此外，檢察官雖以被告丁○○等人之賭博兌換現金過程，
      尚有會員名冊、帳冊紀錄在卷可資佐證，並以在會員名冊
      上註記OK等字樣表示得以計分卡兌換現金等情。然查，該
      所謂會員名冊，僅舉其中一部份觀之（他卷一第127 至12
      8 頁），係為姓名、生日、電話、身份證、地址之登記，
      且其中甚多人僅有姓名及電話之記載、並無其他資料之登
      記。而所謂註記OK字樣即表示得以計分卡兌換現金之情，
      經觀之前述經本院認定曾以計分卡兌換現金之賭客，即有
      蔡兆豐、蔣長芳，於會員名冊上並無OK字樣之註記，而有
      關戊○○、丑○○有無註記OK字樣，於會員名冊上則前後
      記載不一，而有關甲○○部分，於會員名冊上並無註記OK
      字樣（以上均可見他卷一第127 、128 頁），更遑論在會
      員名冊中且註記OK字樣者，亦有多人未遭檢察官認定以計
      分卡兌換現金而起訴（有製作警偵訊筆錄者：黃銘麒〈他
      卷一第61頁〉、尤愉然〈他卷一第68頁〉；未製作警、偵
      訊筆錄者：吳建國、黃文俊、徐錦龍、洪勤崇、洪詩凱、
      張吉隆、魏信光、黃聖貴等人〈他卷一第81頁〉）。至於
      帳冊紀錄，因數量甚多、格式不一，故無從一一論述，然
      縱使舉其中記載較為明確詳細者（他卷一第124 至126 頁
      ），亦僅記載何人於何時開出「鐵支」等情，除此之外，
      並無其他資料之登記，亦難據此連結有兌換金錢之行為。
      從而，是否得以卷附會員名冊、帳冊紀錄，及在會員名冊
      上註記OK字樣表示得以計分卡兌換現金等資料，作為認定
      被告丁○○等人確有以中獎分數向二郎神電子遊戲場之員
      工兌換現金之證據，即有相當疑問，既有合理之懷疑存在
      ，揆諸前開法條及最高法院判例、判決意旨，尚不得憑此
      而為被告丁○○等人不利之認定。
（七）綜上所述，本件被告丁○○、丑○○、子○○、癸○○、
      甲○○、丙○○、辛○○、戊○○等人被訴賭博犯行，及
      被告丁○○、丑○○、子○○、癸○○、甲○○、丙○○
      、辛○○等人被訴偽證犯行，檢察官所憑之證據，無論直
      接或間接證據，均尚未達於一般人可得確信，而無合理懷
      疑存在之程度，依「罪證有疑，利於被告」之法則，不能
      僅以推測或擬制之方法，為被告丁○○等人有罪之認定。
      此外，本院在得依或應依職權調查證據之範圍內，復查無
      其他積極證據足資證明被告丁○○等人確有公訴意旨所認
      之賭博、偽證犯行，揆諸前開法條及最高法院判例、判決
      意旨，被告丁○○等人之犯罪即均屬不能證明，依法應為
      無罪之諭知。
伍、應適用之法條
一、刑事訴訟法第299 條第1 項前段、第301 條第1 項前段。
二、刑法第28條、第266 條第1 項前段、第2 項、第42條第3 項
    前段、第38條第1 項第2 款。
三、刑法施行法第1 條之1 。
本案經檢察官黃俊鳴到庭執行職務。
中    華    民    國    99    年    11    月    10    日
            刑事第二庭    審判長法  官  楊清益
                                法  官  蔡志宏
                                法  官  魏宏安
以上正本證明與原本無異。
如不服本判決應於收受判決後10日內向本院提出上訴書狀，並應
應敘述具體理由。其未敘述上訴理由者，應於上訴期間屆滿後20
日內向本院補提理由書( 均須按他造當事人之人數附繕本) 「切
勿逕送上級法院」。告訴人或被害人如對本判決不服者，應具備
理由請求檢察官上訴，其上訴期間之計算係以檢察官收受判決正
本之日期為準。
                                書記官  張玉楓
中    華    民    國    99    年    11    月    10    日
附錄本案論罪之法條全文：
中華民國刑法第266條第1項前段、第2項
在公共場所或公眾得出入之場所賭博財物者，處1 千元以下罰金
。但以供人暫時娛樂之物為賭者，不在此限。
當場賭博之器具與在賭檯或兌換籌碼處之財物，不問屬於犯人與
否，沒收之。
附表一：
1 、電子遊戲機台100 台（計有7PK 機台15台、水果機台11台、
    斯洛機台20台、天豹機台2 台、15轉機台5 台、滿貫大亨機
    台2 台、火車機台主機1 台〈分台6 台〉、跑馬機台主機1
    台〈分台5 台〉、骰寶機台主機1 台〈分台6 台〉、百家樂
    機台主機1 台〈分台8 台〉、賓果機台主機1 台〈分台20台
    〉，均含IC板）。
2 、現金新臺幣7700元。
附表二：
    機台分數表2 張、7PK 客戶資料6 冊、帳冊2 冊、員工名冊
    （身分證影本）3 張、贈分單4 張、發票估價單收據請款單
    4 張、跑馬分數表2 張、水果集支本3 冊、代幣交接簿1 冊
    、監視器主機1 部、帳冊3 冊、員工交接簿1 冊、記帳單2
    張。
附表三：
 ┌────┬─────────────────────┐
 │賭客    │賭博時間均為99年（換得金額均為新臺幣）    │
 ├────┼─────────────────────┤
 │蔡兆豐  │1月10日（4000元）、1月12日（4000元）、1月 │
 │        │14日（4000元）、1月16日（5300元）         │
 ├────┼─────────────────────┤
 │李勇坤  │2月2日5時32分許（13400元）                │
 ├────┼─────────────────────┤
 │黃敏龍  │2月1日6時41分許、2月3日4時22分許（二次共  │
 │        │11000元）                                 │
 ├────┼─────────────────────┤
 │鄭敬業  │2月2日（5000元）、2月3日9時40分許（3800元 │
 │        │）                                        │
 ├────┼─────────────────────┤
 │蔣長芳  │2月1日13時46分許（1000元）、2月3日14時31分│
 │        │許（不詳金額）                            │
 └────┴─────────────────────┘
附表四：
 ┌────┬─────────────────────┐
 │賭客    │賭博時間均為99年（換得金額均為新臺幣）    │
 ├────┼─────────────────────┤
 │丁○○  │2月4日0時20分許（4500元）                 │
 ├────┼─────────────────────┤
 │丑○○  │2月3日17時13分許（4000元）、2月4日2時30 分│
 │        │許（4000元）                              │
 ├────┼─────────────────────┤
 │子○○  │2月4日0時20分許（4500元）                 │
 ├────┼─────────────────────┤
 │癸○○  │2月3日3時33分許（約2000元）               │
 ├────┼─────────────────────┤
 │甲○○  │2月3日21時39分許（500元）                 │
 ├────┼─────────────────────┤
 │丙○○  │2月2日7時4分許（10000元）                 │
 ├────┼─────────────────────┤
 │辛○○  │2月2日5時21分許（4000元）                 │
 ├────┼─────────────────────┤
 │戊○○  │2月3日22時58分許（不詳金額）              │
 └────┴─────────────────────┘
附表五：
 ┌────┬─────────────────────┐
 │被告    │偽證時間                                  │
 ├────┼─────────────────────┤
 │丁○○  │99年3月5日14時27分許                      │
 ├────┼─────────────────────┤
 │丑○○  │99年3月5日16時26分許                      │
 ├────┼─────────────────────┤
 │子○○  │99年3月23日16時43分許                     │
 ├────┼─────────────────────┤
 │癸○○  │99年3月23日16時43分許                     │
 ├────┼─────────────────────┤
 │甲○○  │99年3月24日11時27分許                     │
 ├────┼─────────────────────┤
 │丙○○  │99年3月24日15時55分許                     │
 ├────┼─────────────────────┤
 │辛○○  │99年3月25日11時51分許                     │
 └────┴─────────────────────┘

司法院資訊處製作；財團法人民間司法改革基金會備份。
